# 请教陈版主：关于关联方交易追溯 12 个月的问题

提问人：alexwaung 时间：2022-08-09 19:50:07
陈总您好！遇到一个实务操作的问题，想请教一下您：
A公司的董事甲某在外兼任B公司的董事，于20X1完整年度，B公司与A公司发生了持续关联交易。但在20X1年 2 月，甲某正式辞任B公司董事，此后不在B公司担任任何职位（此期间仍然作为A公司的董事）。按照A股上市规则，B公司需要到20X2年 2 月止，才可不作为A公司的关联方。问题：20X1年年报披露关联交易时，B公司与A公司的关联交易金额是按照20X1完整年度金额披露，还是按照20X1年 2 月止共 2 个月的金额披露？
我的理解：因B公司需要到20X2年 2 月止，方才不作为A公司的关联方，故应当于20X1年年报披露完整年度的关联方交易金额，在编制20X2年年报时，也需要披露20X2年1-2月的A公司与B公司的交易金额。
还有一个问题：如果按照H股披露标准，上面的结论是否会有变化？谢谢！
我的理解是否正确？谢谢拨冗赐教！@chenyiwei

回答人：chenyiwei
1 、按照A股标准，在A公司的年度报告和其他定期报告中（财务报告部分除外）对关联方交易的披露应如你所述，于20X1年年报披露完整年度的关联方交易金额，在编制20X2年年报时，也需要披露20X2年1-2月的A公司与B公司的交易金额。
财务报表附注中的关联方披露口径按会计准则规定执行，在会计准则下，两公司不会仅因为有一名共同的董事而成为关联方，且也没有“历史关联人”和“潜在关联人”的界定。
2 、H股监管规则下的认定建议咨询相关领域内专业人士。

提问人：alexwaung 时间：2022-08-12 19:49:41
陈老师，想跟您再确认一下哦：
1 、A股上市公司审计（含IPO）财务报告附注中，应当同时按《企业会计准则》+交易所“上市规则”，需要对“历史关联人”和“潜在关联人”的交易进行披露，即上述案例中，于20X1年披露A与全年B交易额，20X2年披露A与B在20X2年1-2月的交易额。
2 、非上市公司审计财务报告附注，关联交易只需要披露至20X1年 2 月即可。
应该是这样的理解对吧！谢谢陈老师！@chenyiwei

回答人：chenyiwei
报表附注中，一般不披露历史关联人和潜在关联人在相关期间（之前或之后 12 个月）内的关联交易情况，除非基于实质重于形式原则，认定该期间内也是关联方关系。